最高法院民事裁定　　　　　　　　　 110年度台上字第2878號
上　訴　人　徐意詔
訴訟代理人　李國豪律師
被 上訴 人　盧煦昕
　　　　　　盧建良
　　　　　　陳玲蘭
共　　　同
訴訟代理人　王士豪律師
上列當事人間請求損害賠償事件，上訴人對於中華民國110年5月
26日臺灣高等法院臺中分院第二審判決（109年度上字第586號）
，提起上訴，本院裁定如下：
    主  文
上訴駁回。
第三審訴訟費用由上訴人負擔。
    理  由
    按上訴第三審法院，非以原判決違背法令為理由，不得為之
。又提起上訴，上訴狀內應記載上訴理由，其以民事訴訟法第46
9 條所定事由提起第三審上訴者，應於上訴狀內表明原判決所違
背之法令及其具體內容、暨依訴訟資料合於該違背法令之具體事
實。其依同法第469條之1規定提起上訴者，並應具體敘述為從事
法之續造、確保裁判之一致性或其他所涉及之法律見解具有原則
上重要性之理由。同法第467條、第470條第2 項分別定有明文。
而依同法第468 條規定，判決不適用法規或適用不當者，為違背
法令；依同法第469 條規定，判決有該條所列各款情形之一者，
為當然違背法令。是當事人提起第三審上訴，如合併以同法第46
9條及第469條之1 之事由為上訴理由時，其上訴狀或理由書應表
明該判決所違背之法令條項，或有關司法院大法官解釋，或成文
法以外之習慣或法理等及其具體內容，暨係依何訴訟資料合於該
違背法令之具體事實，並具體敘述為從事法之續造、確保裁判之
一致性或其他所涉及之法律見解具有原則上重要性之理由。如未
依上述方法表明，或其所表明者與上開法條規定不合時，即難認
為已合法表明上訴理由，其上訴自非合法。
    本件上訴人對於原判決提起上訴，雖以該判決違背法令為由
，惟核其上訴理由狀所載內容，係就原審取捨證據、認定事實之
職權行使所論斷：被上訴人盧建良、陳玲蘭係被上訴人盧煦昕之
父母，盧煦昕於民國108年6月9日2時至4 時間，於其住處提供含
麥角酸二乙胺之100 微克毒郵票（下稱系爭毒品）予上訴人施用
，上訴人當日上午9時許自行離開盧煦昕住處後，至同日下午3時
許至臺中市○區○○路0段00 號全家便利商店，在冰櫃偷吃冰棒
，為該店店長發現報警，警察通知上訴人母親洪悉恩到場，並建
議洪悉恩將上訴人送醫，嗣洪悉恩將上訴人帶回家，上訴人又於
當日下午4時20分離家，至臺中巿西區西屯路2段9之1號13樓（下
稱系爭大樓）頂樓，自上墜下，因而受傷。惟無客觀檢驗報告可
資證明上訴人因施用盧煦昕所交付之系爭毒品，致精神恍惚墜樓
；且上訴人於事發當日凌晨2時至4時許施用系爭毒品，至上訴人
於同日下午4時20分許墜樓時止，相隔逾12 個小時，應已超過系
爭毒品之作用時間，是上訴人主張其係因施用系爭毒品精神恍惚
始墜樓，被上訴人應負故意侵權行為責任，即非可採。又上訴人
非在盧煦昕住處大樓發生意外，而係由其母帶回家中，再自行離
家前往系爭大樓，相隔逾12小時後發生意外，是盧煦昕轉讓系爭
毒品予上訴人施用後，未阻止上訴人離去，與上訴人墜樓受傷之
發生，不具有相當因果關係，自不負不作為之過失侵權行為責任
。上訴人依侵權行為之法律關係，請求被上訴人賠償損害，難謂
有據等情，指摘其為不當；並就原審已論斷者，泛言未論斷，而
非表明該判決所違背之法令及其具體內容，暨依訴訟資料合於該
違背法令之具體事實，並具體敘述為從事法之續造、確保裁判之
一致性或其他所涉及之法律見解具有原則上重要性之理由，難認
其已合法表明上訴理由。依首揭說明，應認其上訴為不合法。
    據上論結，本件上訴為不合法。依民事訴訟法第481 條、第
444條第1項、第95條、第78條，裁定如主文。
中    華    民    國   110    年    10    月    7     日
                      最高法院民事第二庭
                          審判長法官  高  孟  焄  
                                法官  彭  昭  芬  
                                法官  蘇  芹  英  
                                法官  邱  璿  如  
                                法官  徐  福  晋  
本件正本證明與原本無異
                                      書  記  官  
中    華    民    國   110    年    10    月    12    日